# 关于处置股权，失去重大影响的时点判断

提问人：mh1011 时间：2022-07-06 09:37:46
某IPO企业A，持有B公司39%股权，并派驻董事、监事在B公司。因为B公司实际经营较少，买卖双方均未将其作为工作的重点，因此相关事项变更进展较慢，主要进度如下：
2022 年 3 月 3 日召开股东会通过股权转让决议、变更公司章程，并于 3 月 3 日签订股权转让协议，股权转让金额为 100 万元， 4 月 25 日进行工商变更， 5 月 17 日召开股东会进行董事、监事的变更， 7 月 5 日支付股权转让款 50 万元。
企业会计准则中并没有对取得重大影响的判断时点作出明确规定，但是给出了明确的关于企业合并中“购买日”的判断条件，购买日是购买方实际取得对被购买方控制权的日期，购买日的判断需同时满足 5 条件。
求助陈版，A公司处置有重大影响的股权，失去重大影响的时点判断为 3 月 3 日核实，还是 7 月 5 日合适？

回答人：chenyiwei
个人理解，该丧失重大影响的日期应当是标的股权在转让协议项下的交割日。如无其他特殊约定的，应以 4 月 25 日作为丧失重大影响之日。建议了解新股东实际参与B公司财务、经营决策的情况。